

Dante De Ruwe

- **^** Brugge, BE
- +32 475 259 552
- @
- in
- 0
- 8

Profiel

Talenkennis

Interesses

∜	5
Wetenschap	Muziek
U	٣1
IT & technologie	Koken

Soft Skills

PROBLEEMOPLOSSEND INITIATIEFNEMEND SOCIAAL, SPONTAAN, VLOT ENTHOUSIAST) ZELFSTANDIG VERANTWOORDELIJK TEAMPLAYER MET LEIDERSINSTINCT

Technische Vaardigheden

Algemene IT kennis

Software design patterns, databank ontwerp, agile methodologieën (scrum, kanban, XP), objectgeörienteerd programmeren, full-stack web development.

Projectervaring highlights

- ☆ TV tracking applicatie (.NET Core GraphQL API + Angular web app)
- Wandel app voor NGO Damiaanactie (.NET Core REST API + Angular web app + Android app)
- Event management systeem (.NET MVC web app + Java desktop back-office met JavaFX GUI)

Ga naar https://deruwe.me/projects voor meer details, screenshots en demo's.

Talen en backend technologieën		Fronte	Frontend technologieën			Andere		
•	.NET	ę		©	A	ĸ	\Diamond	
C#	.NET	Python	React	Blazor	Angular	REST API	GraphQL	SQL
TS	JS	E	目	e	Sass	•		
Typescript	Javascript	Java	HTML	CSS	SCSS	Git	NPM	NuGet

Ervaring

Software Engineer (internationale stage) Lente 2021 Smapiot (München, DE)

Software engineer met actieve deelname in open-source software development. Bijdrage aan Piral, een framework gebaseerd op React voor modulaire frontend applicaties, ook bekend als microfrontends. Verbeteren van de 'developer experience' en robuustheid van piral-blazor, een converter die microfrontends met Blazor WebAssembly mogelijk maken binnen het Piral framework. Creatie van artikels en demo-applicaties voor de Piral community.

Zomer 2020 Developer (studentenjob) Software developer met een focus op full-stack web development, process automation, database scripting en veel meer. Gebruikte technologieën: C#. NET Core, SQL, WPF, ...

Zomer 2019 Administratief assistent (studentenjob) Continental Cargo Carriers

Assisteren van het administratieteam bij het verwerken van papierwerk. Ook deed ik aan business process improvement: zo schreef ik bijvoorbeeld een Excel script dat ons admin team een volledige namiddag per week aan tijd bespaarde. Hiernaast stak ik een handje toe aan de communicatie met de klanten.

2017 - 2019 Gids Volkssterrenwacht (studentenjob)

Gidsen van bezoekers doorheen de faciliteiten van Volkssterrenwacht Beisbroek. Van kleuters tot senioren, ik toonde ze met een glimlach de wonderen van het heelal. Hierbij bediende ik het planetarium en de telescoop, en bemande ik

Horecamedewerker (meerdere

studentenjobs) 2013 - 2017

Kassa, bestellingen opnemen en klaarmaken. Dit alles in grote drukte voor voornamelijk internationale toeristen en

Opleidingen

2018 - 2021	loegepaste Informatica Professionele Bachelor (specialisatie: applicatieontwikkeling	Hogeschool Gent g)
2016 - 2018	Fysica en Sterrenkunde (onafgewerkt) Bachelor of Science	Universiteit Gent
2010 - 2016	Latijn, Wetenschappen Wiskunde 8 Secundair Onderwijs	St-Franciscus-Xaveriusinstituut Brugge